臺灣新北地方法院刑事判決　　　　　110年度審交易字第953號
公　訴　人　臺灣新北地方檢察署檢察官
被　　　告　陳彥竹



上列被告因過失傷害案件，經檢察官提起公訴（110 年度偵字第
11695 號），被告於準備程序中就被訴事實為有罪之陳述，經本
院裁定改以簡式審判程序審理，判決如下：
    主  文
陳彥竹犯過失傷害罪，處拘役貳拾日，如易科罰金，以新臺幣壹
仟元折算壹日。
    事實及理由
一、本案犯罪事實及證據，除證據部分補充「被告陳彥竹於本院
    準備程序及審理時之自白」外，其餘均引用如附件起訴書之
    記載。
二、論罪科刑：
  ㈠核被告所為，係犯刑法第284 條前段之過失傷害罪。被告於
    肇事後，經報案人或勤指中心轉來資料未報明肇事人資料，
    處理人員前往現場處理時，被告在場且當場承認為肇事人，
    有道路交通事故肇事人自首情形紀錄表在卷可稽，嗣並接受
    裁判，合於自首之規定，爰依刑法第62條前段規定，減輕其
    刑。至被告於本院中主張告訴人柳劭遠亦有過失乙節，然縱
    被告與告訴人均有過失，兩者均為車禍事故發生之原因時，
    乃係被告與告訴人在民事損害賠償責任上之過失比例分配問
    題，只要被告就車禍事故發生具有過失，縱告訴人與有過失
    ，亦不影響被告刑事過失責任之成立，換言之，被告並不因
    告訴人與有過失，而免除其就本案車禍發生所應負之刑事過
    失責任，併予敘明。
  ㈡爰審酌被告駕駛自用小客車在道路上行駛，未能注意迴車前
    ，應顯示左轉燈光或手勢，看清無來往車輛，始得迴轉，因
    而與告訴人發生碰撞，致生本件交通事故，造成告訴人受有
    如起訴書所載之傷害，其行為應予非難，惟犯後已坦承犯行
    ，態度尚佳，雖表達賠償意願，然告訴人表示已不願意與被
    告調解，有本院民國110 年10月25日準備程序筆錄在卷可佐
    ，兼衡被告個人戶籍資料查詢結果註記高職畢業之教育程度
    、生活狀況、素行、過失情節（依道路交通事故初步分析研
    判表，認被告疑迴轉時未看清無來往車輛為肇事原因、告訴
    人未發現肇事因素）、告訴人傷勢等一切情狀，量處如主文
    所示之刑，並諭知易科罰金之折算標準。
據上論斷，應依刑事訴訟法第273 條之1 第1 項、第299 條第1
項前段、第310 條之2 、第454 條第2 項，判決如主文。
本案經檢察官王聖涵偵查起訴，由檢察官宋有容到庭執行職務。
中    華    民    國   110    年    11    月    22    日
                  刑事第二十三庭  法  官  龔書安
上列正本證明與原本無異。
如不服本判決，應於判決送達後20日內敘明上訴理由，向本院提
出上訴狀（應附繕本），上訴於臺灣高等法院。其未敘述上訴理
由者，應於上訴期間屆滿後20日內向本院補提理由書「切勿逕送
上級法院」。
                                  書記官  石秉弘
中    華    民    國   110    年    11    月    22    日
附錄本案論罪科刑法條全文：
中華民國刑法第284 條
因過失傷害人者，處1 年以下有期徒刑、拘役或10萬元以下罰金
；致重傷者，處3 年以下有期徒刑、拘役或30萬元以下罰金。
--------------------------------------------------------
附件： 
臺灣新北地方檢察署檢察官起訴書
                                    110年度偵字第11695號
    被      告  陳彥竹  男  42歲（民國00年00月00日生）
                        住新北市○○區○○路00巷00號5樓
                        居新北市○○區○○街000巷00號4樓
                        國民身分證統一編號：Z000000000號
上列被告因過失傷害案件，已經偵查終結，認應提起公訴，茲將
犯罪事實及證據並所犯法條分敘如下：
        犯罪事實
一、陳彥竹於民國109 年6 月27日18時52分許，駕駛車牌號碼00
    0-0000號自用小客車，沿新北市三重區正義北路往重陽路方
    向行駛，行經正義北路與安慶街口欲迴轉至對向車道時，本
    應注意汽車迴車前，應暫停並顯示左轉燈光，看清無來往車
    輛，始得迴轉，而依當時情形，並無不能注意之情事，竟疏
    未注意及此，即貿然向左迴轉，適同向後方有柳劭遠騎乘車
    牌號碼000-000 號普通重型機車，沿正義北路內側車道往重
    陽路方向直行而來，見狀閃避不及，2 車因而發生碰撞，致
    柳劭遠人車倒地，受有右側肩挫傷、右側手肘擦傷、右側大
    腿挫傷等傷害。
二、案經柳劭遠訴由新北市政府警察局三重分局報告偵辦。
        證據並所犯法條
一、證據清單及待證事實：
┌──┬───────────┬───────────┐
│編號│證據名稱              │待證事實              │
├──┼───────────┼───────────┤
│1   │被告陳彥竹於偵查中之供│被告坦承於上開時、地駕│
│    │述                    │車向左迴轉時，與告訴人│
│    │                      │柳劭遠騎乘之直行機車發│
│    │                      │生碰撞，告訴人因而倒地│
│    │                      │受傷之事實。          │
├──┼───────────┼───────────┤
│2   │證人即告訴人柳劭遠於警│證明全部犯罪事實。    │
│    │詢及偵查中之證述      │                      │
├──┼───────────┼───────────┤
│3   │道路交通事故現場圖、道│1、證明本件車禍發生之 │
│    │路交通事故調查報告表㈠│   經過。             │
│    │、㈡、現場及車損照片19│2、證明被告駕車迴轉時 │
│    │張、告訴人傷勢照片2 張│   未看清無來往車輛為 │
│    │、新北市政府警察局道路│   肇事原因之事實。   │
│    │交通事故初步分析研判表│                      │
│    │1 份                  │                      │
├──┼───────────┼───────────┤
│4   │天主教永和耕莘醫院乙種│證明告訴人因本件車禍受│
│    │診斷證明書1 紙        │有如犯罪事實欄所載傷勢│
│    │                      │之事實。              │
└──┴───────────┴───────────┘
二、核被告所為，係犯刑法第284條前段之過失傷害罪嫌。
三、依刑事訴訟法第251條第1項提起公訴。
    此  致
臺灣新北地方法院
中    華    民    國   110    年    8     月    17    日
                              檢  察  官  王  聖  涵
本件正本證明與原本無異
中    華    民    國   110    年    9     月     7    日
                              書  記  官  蔡  宜  伶
附錄本案所犯法條全文 
中華民國刑法第284條
因過失傷害人者，處 1 年以下有期徒刑、拘役或 10 萬元以下
罰金；致重傷者，處 3 年以下有期徒刑、拘役或 30 萬元以下
罰金。